# 求助陈版，同一控制下转让净资产为负数且长期股权投资为 0 的子公司，如何账务处理

提问人：andoxsulin 时间：2022-01-05 11:50:25
@陈版，请教一下，A和B公司都是甲公司的100%控股子公司，C是A公司从甲公司无偿转让取得，取得时，C公司的账面价值为 4900 万，A确认对C的长期股权投资为 4900 万，确认了资本公积 4900 万，但是后来C减资了 5000 万，A对C的长期股权投资减至为 0 ，现在C公司的净资产账面价值为负数，A公司无偿转让C公司给B公司，那A/B/C公司的单体报表的会计处理是怎样的，合并报表如何抵消处理呢？

回答人：chenyiwei
C减资导致净资产为负数，是否可能导致其无力偿还到期债务？如果是，则A作为其股东是否要对C自身无力承担的责任（如偿还借款、人员安置等）承担兜底责任？A是否需就这些兜底责任确认预计负债？如果是，则该等兜底责任是否随着股权转让一并转给了B？
明确这个问题是考虑“A公司无偿转让C公司给B公司”这一交易是否公允的前提。如果涉及不公允的安排（如A将需承担的额外责任转给B，B并未向A收取任何对价），则A层面的责任免除的影响需从预计负债转入资本公积；而B承担预计负债的影响则冲减B自身的资本公积。
如果不涉及权益性交易影响的，则A可以正常确认处置损益，B按零值作为对C的长投成本即可。